臺灣臺東地方法院刑事判決　　　　　　 100年度交易字第35號
公　訴　人　臺灣臺東地方法院檢察署檢察官
被　　　告　羅適隆
上列被告因過失致死案件，經檢察官提起公訴（100年度偵字第
1059號），被告於準備程序中為有罪之陳述，經本院合議庭裁定
改由受命法官獨任進行簡式審判程序，判決如下：
    主  文
羅適隆犯過失致人於死罪，處有期徒刑肆月，如易科罰金，以新
臺幣壹仟元折算壹日。
    犯罪事實
一、羅適隆於民國100年4月9日晚上10時26分許，駕駛車牌號碼E
    7-7712號自用小客車（下稱A車），沿臺東縣臺東市○○路○
    段由北向南方向行駛，途經該路與同縣市○○○街之交岔路
    口時，本應注意於青海路設有閃光黃燈號誌，而閃光黃燈表
    示「警告」，車輛應減速接近，注意安全，小心通過，並應
    注意車前狀況，隨時採取必要之安全措施，以避免危險之發
    生，而依當時天候晴朗、夜間有照明、柏油路面乾燥、無缺
    陷、無障礙物、視距良好等客觀情狀，亦無不能注意之情事
    ，竟於通過前揭交岔路口時，未依閃光黃燈號誌之警示減速
    行駛，而仍以時速約50至60公里（起訴書誤載為60至70公里
    ）之速度行駛，亦未留意前方車輛之動態，仍貿然前行通過
    前揭路口，適高成發酒後（其血液中酒精濃度達每百毫升31
    6毫克〈MG/DL〉，經換算為呼氣酒精濃度達每公升1.58毫克
    〈MG/L〉）騎乘車牌號碼WXB-388號輕型機車（下稱B車），
    沿同路段由南往北方向行駛至前揭路口時，亦疏未注意車前
    狀況，及轉彎車應禮讓直行車先行，即貿然左轉往建和二街
    之方向行駛，由於雙方有上述之疏失，避煞皆已不及，遂於
    前揭交岔路口，由羅適隆所駕駛之A車車頭與高成發所騎乘
    之B車右側車身發生碰撞，致高成發因此人車倒地，受有臉
    部、足部等處有開放性傷口、胸壁及腹壁挫傷、顱內出血、
    氣血胸等傷害，經送馬偕紀念醫院臺東分院急救，仍因傷勢
    過重，於同日晚上11時59分許不治死亡。嗣羅適隆於肇事後
    留在現場，並於警方據報趕往現場處理時，對前來處理車禍
    事故之臺東縣警察局臺東分局警員坦承為本件車禍事故之肇
    事人，自首而接受裁判。
二、案經高成發之子高豪男、高渟筑及高志航訴由臺灣臺東地方
    法院檢察署檢察官偵查起訴。
    理  由
一、上開犯罪事實，業據被告羅適隆於偵查中、本院準備程序及
    審理中坦承不諱，復有臺東縣警察局舉發違反道路交通管理
    事件通知單影本、臺東縣警察局臺東分局警員所製作之道路
    交通事故現場圖、道路交通事故調查報告表(一)(二)、馬偕
    紀念醫院臺東分院診斷證明書、臺灣臺東地方法院檢察署相
    驗筆錄、相驗屍體證明書、檢驗報告書各1份、道路交通當
    事人酒精測定紀錄表2份（附有被告呼氣測試酒精濃度測定
    單及被害人高成發抽血檢驗酒精濃度檢驗單各1紙）、監視
    錄影畫面光碟1片及相驗、現場勘察照片共76張在卷可稽。
    次按汽車行駛至交岔路口，其行進、轉彎，應遵守燈光號誌
    ；而閃光黃燈表示「警告」，車輛應減速接近，注意安全，
    小心通過；汽車行駛時，駕駛人應注意車前狀況，並隨時採
    取必要之安全措施，道路交通安全規則第102條第1項第1款
    、第94條第3項，道路交通標誌標線號誌設置規則第211條第
    1項第1款分別定有明文。被告領有駕駛執照駕車上路自應注
    意上述道路交通安全之規定，而依當時天候晴、夜間有照明
    、路面乾燥、鋪設柏油、無缺陷、道路無障礙、視距良好等
    情形，並無不能注意之情事，雖未超速（該路段速限為時速
    70公里），然竟未減速慢行，仍以時速50公里至60公里之速
    度行駛，亦疏未注意車前狀況而貿然通過路口而撞及被害人
    致傷重死亡，是被告對於本件車禍之發生顯有過失自明。另
    被害人飲酒過量騎車至交岔路口時，未讓直行車先行，對本
    件車禍之發生亦有過失，然此不能減免被告應負過失致死之
    刑責，且被告之過失行為與被害人死亡結果之間，具有相當
    因果關係。是被告之自白與事實相符，本件事證明確，被告
    上開犯行堪以認定，應予依法論科。
三、核被告羅適隆所為，係犯刑法第276條第1項之過失致人於死
    罪。又被告於駕車肇事之後，在有偵查犯罪職權之公務員發
    覺前，停留在肇事現場等候警方前往處理，並向趕往處理之
    臺東縣警察局臺東分局警員表示係肇事人，自首而接受裁判
    一節，有臺東縣警察局臺東分局道路交通事故肇事人自首情
    形紀錄表1張附卷可按，符合自首之規定，應依刑法第62條
    前段之規定減輕其刑。爰審酌被告前無法院判決科刑之紀錄
    ，有卷附之臺灣高等法院被告前案紀錄表可參，素行尚稱良
    好，然僅因疏未注意車前狀況及減速慢行致肇事之過失，造
    成被害人傷重不治死亡及被害人家屬莫大傷痛，且犯後迄今
    未能與被害人家屬達成和解以賠償渠等之損害，惟慮及被告
    於本院審理時陳明願賠償被害人家屬210萬元（含強制汽車
    責任險部分），然未能與被害人家屬達成共識，可知被告非
    毫無和解之意願，併考量被害人亦有酒後騎車及未讓直行車
    先行之疏失，且被告於犯後坦承犯行，態度良好，暨其家庭
    、經濟狀況，工作為技工及學歷為高職畢業等一切情狀，量
    處如主文所示之刑，並諭知易科罰金之折算標準。
據上論斷，應依刑事訴訟法第273條之1第1項、第299條第1項前
段，刑法第276條第1項、第62條前段、第41條第1項前段，刑法
施行法第1條之1第1項、第2項前段，判決如主文。
本案經檢察官胡晟榮到庭執行職務。
中    華    民    國   100    年    7     月    15    日
                  交通法庭    法  官  郭世顏
以上正本證明與原本無異。
如不服本判決應於收受送達後10日內向本院提出上訴書狀，並應
敘述具體理由；其未敘述上訴理由者，應於上訴期間屆滿後20日
內向本院補提理由書（均須按他造當事人之人數附繕本）。「切
勿逕送上級法院」。告訴人或被害人對於本判決如有不服，請書
具不服之理由狀，請求檢察官上訴者，其上訴期間之計算係以檢
察官收受判決正本之日期為準。
                              書記官  姚佳華
中    華    民    國   100    年    7     月    15    日
附錄論罪科刑法條：
中華民國刑法第276條
（過失致死罪）
因過失致人於死者，處 2 年以下有期徒刑、拘役或 2 千元以下
罰金。
從事業務之人，因業務上之過失犯前項之罪者，處 5 年以下有
期徒刑或拘役，得併科 3 千元以下罰金。